【裁判字號】    89,易,1934
【裁判日期】    891121
【裁判案由】    竊盜等
【裁判全文】
臺灣桃園地方法院刑事判決                        八十九年度易字第一九三四號
    公  訴  人  臺灣桃園地方法院檢察署檢察官
    被      告  丙○○
右列被告因竊盜等案件，經檢察官提起公訴（八十九年度偵字第八四四九號），本院
判決如左：
    主      文
丙○○收受贓物，處拘役伍拾日，如易科罰金，以佰元折算壹日。
    事      實
一、丙○○明知乙○○（已經本院通緝，俟到案後再審結）所持有之懸掛Ｇ八－四０
    六五號失竊車牌（該車牌係鄒運焜所有，鄒運焜再交付予盧朝江委託辦理報廢，
    但尚未報廢）之引擎號碼為ＶＡ－ＡＦ０七五八號自用小客車係來歷不明之贓物
    （該車車牌號碼為Ｇ三－六五七三號，係甲○○所有，於八十九五月十九日七時
    許，停放於新竹縣新豐鄉○○村○○鄰○○號路口遭竊），猶於民國八十九年六
    月一日下午四時許向乙○○借用該車，並在桃園市○○路與大興西路口予以收受
    ，嗣於八十九年六月四日晚上十時五十分許，丙○○駕駛該車在桃園縣大園鄉五
    權村七鄰六十六號米堤汽車賓館為警查獲。
二、案經桃園縣警察局大園分局報告臺灣桃園地方法院檢察署檢察官偵查起訴。
    理      由
一、訊據被告丙○○固坦承於右揭時地有向乙○○借用上開懸失竊車牌贓車之事實不
    諱，惟矢口否認知贓，辯稱乙○○說車子是他的，有鑰匙即可，不知道是贓車云
    。經查：上開懸掛Ｇ八－四０六五號車牌之引擎號碼為ＶＡ－ＡＦ０七五八號自
    用小客車，其中車牌係鄒運焜所有遭竊，自用小客車係甲○○所有遭竊，業據被
    害人鄒運焜、甲○○於警訊中指述無誤，並有贓物領據二紙附卷可稽，是被告所
    收受者確為贓車無誤。被告雖辯稱不知贓云云，惟被告於警訊中已承稱借車時已
    發現車鎖有被破壞過等語，及證人丁○○亦證稱於借車當日有告知被告要查證車
    輛來源，被告於借車時竟未向乙○○索取任何來源證件，其空言辯稱不知為贓車
    云云，認係卸責之詞，不足採信，本案事證已臻明確，被告犯行，洵堪認定。
二、核被告所為，係犯刑法第三百四十九條第一項之受收贓物罪。爰審酌被告品行、
    因一時失慮致犯本罪、所收受者為贓物一輛及犯罪後態度尚佳等一切情狀，量處
    如主文所示之刑，並諭知易科罰金之折算標準。
據上論斷，應依刑事訴訟法第二百九十九條第一項前段，刑法第三百四十九條第一項
、第四十一條，罰金罰鍰提高標準條例第一條前段、第二條，判決如主文。
本案經檢察官呂理銘到庭執行職務。
中      華      民      國      八十九    年    十一    月    廿一    日
                                臺灣桃園地方法院刑事第四庭
                                      法  官  孫惠琳
右正本證明與原本無異。
如不服本判決，應於判決送達後十日內向本院提出上訴狀( 應附繕本 )，上訴於
臺灣高等法院。
                                     書記官   李金蓮
中        華        民        國   八十九   年   十一   月    二十三    日
附論罪科刑依據之法條：
刑法第三百四十九條收受贓物者，處三年以下有期徒刑、拘役或五百元以下罰金。
搬運、寄藏、故買贓物或為牙保者，處五年以下有期徒刑、拘役或科或併科一千元以
下罰金。
因贓物變得之財物，以贓物論。


司法院資訊處製作；財團法人民間司法改革基金會備份。
